臺灣臺中地方法院刑事判決　　　　　　　94年度易字第1488號
公　訴　人　臺灣臺中地方法院檢察署檢察官
被　　　告　丙○○
上列被告因竊盜案件，經檢察官提起公訴（九十四年度偵字第七
二一九號），本院判決如下：
    主    文
丙○○竊盜，處有期徒刑月，如易科罰金，以佰元折算壹日
。
    犯罪事實
一、丙○○於民國九十四年四月十八日凌晨四、五時許，在臺中
    縣沙鹿鎮○○路與賢文街口，竊取甲○○所有，由戊○○使
    用之車牌號碼ＥＹＡ—八六八號機車供己代步使用，復將前
    揭機車置於丙○○位於臺中縣神岡鄉○○路八十號之七，二
    樓承租處樓下空地停放。嗣於九十四年四月十九日凌晨四時
    許，為擔任巡邏勤務之員警乙○○巡邏發現前開機車，並於
    巡邏勤務執行完畢後，於同日七時許，至上址欲埋伏守候之
    際，適逢丙○○正跨坐該機車欲騎乘該車外出，而為警當場
    查獲，並扣得機車鑰匙一支。
二、案經臺中縣警察局豐原分局報告臺灣臺中地方法院檢察署檢
    察官偵查起訴。
    理    由
一、訊據被告丙○○固坦承於九十四年四月十九日七時許曾牽動
    前開機車之事實，惟矢口否認有何竊盜之犯行，辯稱：係因
    該機車停車的位置擋住停車場的門口，伊要牽車去上班，所
    以才跨坐在該機車上，想把該機車牽到旁邊，機車上之鑰匙
    並非伊插在機車上，警察盤問時，也未說該機車是伊朋友的
    云云。惟查：
(一)、車牌號碼ＥＹＡ—八六八號機車，係甲○○所有，由戊○○
    使用，於九十四年四月十八日四、五時許，在臺中縣沙鹿鎮
    ○○路與賢文街口遭竊等情，業據證人戊○○證述在卷（偵
    卷第三五頁），復有車輛車牌失竊作業－查獲車輛認可資料
    一紙在卷可參（偵卷第一五頁）。又證人乙○○即員警於九
　　十四年四月十九日凌晨四時許擔任巡邏勤務時，在臺中縣神
  　岡鄉○○路八十號之七旁的空地時，發現前開失竊機車，該
    機車車頭朝向牆壁與其他機車併排，電門處未插有鑰匙，嗣
    於同日七時許，欲至現場埋伏，到達現場之際，該機車已被
    牽動，車頭朝外面，車身與牆壁平行，被告站在機車的左側
    ，當證人乙○○朝被告走去，越過被告後，迴轉至被告身後
    時，被告已跨坐在機車上，該電門插著鑰匙，證人乙○○即
    拍被告之肩膀，並詢問被告機車係何人所有，被告稱是其朋
    友的等事實，業據證人乙○○於本院審理時證述明確（本院
    卷第三四至四十頁），而證人乙○○既係刻意至現場埋伏，
    對所見之現場情狀當記憶深刻，且與被告並非熟識，又無仇
    怨，當無蓄意構陷被告之理，故證人乙○○所述查獲被告之
    當時情狀應可採信。被告雖以前揭詞情置辯，惟被告先於偵
    查中稱其係九十四年四月十八日在圳堵找到工作，九十四年
    四月十九日（即被查獲之日）是第一天要出去上班，從家中
    下來就看見該機車放在停車場的中間云云（偵卷第二七、二
    八頁），然於本院審理時則供述，九十四年四月十八日是其
    第一天上班，九十四年四月十九日是第二天要上班，而出來
    牽車云云（本院卷第十六頁、四一頁），然被告自承其失業
    已有一段時間，故其就何時找到工作，已工作幾天，當記憶
    深刻，若其果係為出門上班而至停車場牽動前開機車，何以
    就其何時找到工作，已工作幾日所述前後不一，故被告所辯
    是否詳實已非無疑。又被告辯稱，伊牽動該車，係因伊要騎
    伊阿姨借予伊使用之機車上班，但前開機車擋著去路，伊阿
    姨借予伊使用之機車，係停放在二樓下一樓之樓梯旁云云（
    本院卷第四二頁），惟依員警查獲時，所攝之現場照片所示
    ，該機車停放之位置，雖位於停車場中間，但人車仍得通行
    ，並未擋住去路，此有前開現場照片二張在卷可參（偵卷第
    二十頁）。且被告經檢察官訊問時又無法說明向其阿姨所借
    借機車之車號（本院卷第四二頁），復經本院提示前開現場
    照片予被告請其指出其所述欲騎乘上班之機車為何，然其前
    開所稱之停放處（二樓下一樓之樓梯旁），並無被告所述之
    機車存在（本院卷第四四頁）。準此，顯見被告所辯不可採
    信，依前開證人乙○○之證述之內容，應足認定前開車牌號
    碼ＥＹＡ—八六八號失竊機車應係由被告管領使用中。
(二)、綜上，前開機車係於九十四年四月十八日四、五時許失竊，
    然於翌日凌晨四時許即為警發現停放於前開空地停車場內，
    而由被告所管領使用中，是被告管領持有前開失竊機車與前
    開機車失竊之地點相近、時間密接，而被告又無法合理說明
    持有前開失竊機車之來源，應足推知該機車為被告所竊取。
    故本案事證明確，被告前開竊盜犯行，應堪認定。
二、核被告所為，係犯刑法第三百二十條第一項之竊盜罪。爰審
    酌被告前曾有竊盜前科（參臺灣高等法院被告前案紀錄表）
    ，猶不知悔改，又再犯竊取他人機車之犯行，及其所獲得之
    利益，與造成被害人損害之程度，暨犯後猶否認犯行等一切
    情狀，量處如主文所示之刑，並諭知如易科罰金之折算標準
    。公訴人雖請求本院量處有期徒刑六月，惟本院審酌上情，
    認應以有期徒刑三月為當，併此敘明。又扣案之鑰匙一支，
    雖係被告為警查獲時，插於機車電門之錀匙，惟無證據足認
    前開機車係被告利用此鑰匙所竊取，且被告亦否認該鑰匙為
    其所有，自不得依刑法第三十八條第一項第二款宣告沒收。
據上論斷，應依刑事訴訟法第二百九十九條第一項前段，刑法第
三百二十條第一項、第四十一條第一項前段，罰金罰鍰提高標準
條例第一條前段、第二條，判決如主文。
本案經檢察官丁○○到庭執行職務。
中　　華　　民　　國　　94　　年　　9　　月　　16　　日
                  刑事第十四庭  審判長法  官  簡源希
                                      法  官  戴博誠
                                      法  官  劉逸成
上正本證明與原本無異。
如不服本判決，應於送達後十日內向本院提出上訴狀（須附繕
本），上訴於臺灣高等法院臺中分院。
                                      書記官  謝惠雯
中　　華　　民　　國　　94　　年　　9 　　月　　16　　日
附錄論罪科刑法條
中華民國刑法第320條
 (普通竊盜罪、竊佔罪)
意圖為自己或第三人不法之所有，而竊取他人之動產者，為竊盜
罪，處五年以下有期徒刑、拘役或五百元以下罰金。
意圖為自己或第三人不法之利益，而竊佔他人之不動產者，依前
項之規定處斷。
前二項之未遂犯罰之。
